臺灣新北地方法院三重簡易庭小額民事判決
　　　　　　　　　　　　　　　　　 110年度重小字第1435號
原　　　告　　衛庭佑
被　　　告　　王雨豪　(即被告王琮哲之承受訴訟人)
兼法定代理人　林峰　　(即被告王琮哲之承受訴訟人)
上列當事人間請求侵權行為損害賠償事件，於民國110年10月29
日言詞辯論終結，本院判決如下：
    主   文
被告應給付原告新臺幣叁萬肆仟零玖拾陸元，及自民國一百一十
年四月二十四日起至清償日止，按年息百分之五計算之利息。
原告其餘之訴駁回。
訴訟費用新臺幣壹仟元由被告負擔新臺幣肆佰柒拾玖元，餘由原
告負擔。
本判決原告勝訴部分得假執行。
    理  由  要  領
一、原告起訴主張：其所有車牌號碼000-0000號大型重型機車（
    下稱系爭機車），於109年10月18日5時許，合法停放於新北
    市○○區○○街○○巷○弄○○號前，竟遭被告之被繼承人王琮
    哲駕駛車牌號碼000-0000號營業小客車，因倒車時未注意其
    他車輛之過失，致撞擊而倒地受損，經送修後支出修復費用
    新臺幣（下同）71,203元（含工資4,550元、材料費66,653
    元），王琮哲應負賠償責任，而被告為其承受訴訟人，應承
    受其訴訟。為此，爰依侵權行為之法律關係，請求被告給付
    原告71,203元，及自起訴狀繕本送達翌日起至清償日止，按
    年息5%計算之法定遲延利息等事實，業據其提出道路交通事
    故當事人登記聯單、估價單、道路交通事故初步分析研判表
    、保險單等為證，並經本院依職權向新北市政府警察局新莊
    分局調取本件車禍資料核閱屬實，有道路交通事故調查報告
    表、道路交通事故現場圖、道路交通事故談話紀錄表、現場
    事故照片等附卷可稽。而被告對原告主張其被繼承人王琮哲
    應就本件事故負過失責任乙節，不加爭執，雖辯稱：事故地
    點是巷尾，王琮哲開車之速度有限，系爭機車受損情形應不
    會這麼嚴重等語。然按原告對於自己主張之事實已盡證明之
    責後，被告對其主張，如抗辯其不實並提出反對之主張者，
    則被告對其反對之主張，亦應負證明之責，此為舉證責任分
    擔之原則。本件依原告提出之修車估價單所載維修項目及車
    損照片，核與系爭機車受損部位相符，足見原告對於自己主
    張之事實已盡證明之責，而衡諸機車因外力撞擊後倒地，其
    受損情形往往不僅外觀所顯示者，其餘受損情形，通常需經
    實際檢修，始能發現並確認，參以被告就其反對之主張者，
    並未提出任何證據證明，則被告辯稱系爭機車受損情形應不
    會這麼嚴重輛等情，非可採信。
二、按因故意或過失，不法侵害他人之權利者，負損害賠償責任
    ；又汽車、機車或其他非依軌道行駛之動力車輛，在使用中
    加損害於他人者，駕駛人應賠償因此所生之損害，民法第18
    4條第1項前段、第191條之2前段分別定有明文。又物被毀損
    時，被害人除得依民法第196條請求賠償外，並不排除民法
    第213條至第215條之適用。而依民法第196條請求賠償物被
    毀損所減少之價額，得以修復費用為估定之標準，但以必要
    者為限（例如︰修理材料以新品換舊品，應予折舊）〔最高
    法院77年度第9次民事庭會議決議(1)意旨參照〕。本件系爭
    機車因被告之被繼承人王琮哲之過失受損，王琮哲應負損害
    賠償責任，而被告為其承受訴訟人，應承受其訴訟，已如前
    述。惟系爭機車之修復係以新零件更換受損之舊零件，則以
    修復費作為損害賠償之依據時，應將零件折舊部分予以扣除
    。查系爭機車係於108年10月（推定於15日）出廠使用，有
    車號查詢機車車籍表在卷可佐，至109年10月18日受損時，
    已使用1年又3日，而本件修復費用71,203元（含工資4,55 0
    元、材料費66,653元），有估價單在卷可憑。本院依「營利
    事業所得稅結算申報查核准則」第95條第8項：「固定資產
    提列折舊採用定率遞減法者，以1年為計算單位，其使用期
    間未滿1年者，按實際使用之月數相當於全年之比例計算之
    ，不滿1個月者，以月計。」之規定，另依行政院所頒「固
    定資產耐用年數表」及「固定資產折舊率表」之規定，機械
    腳踏車之耐用年數為3年，依定率遞減法每年折舊千分之536
    ，其最後一年之折舊額，加歷年折舊累積額，總和不得超過
    該資產成本原額之10分之9之計算結果，系爭機車之折舊年
    數以1年1月計，其修復材料費扣除折舊後之餘額為29,546元
    （計算書如附表，元以下四捨五入，下同），至於修復之工
    資，無折舊問題，被告應全額賠償，合計被告應賠償原告之
    修復費用為34,096元（計算式：4,550元＋29,546元＝34,09
    6元）。
三、從而，原告依侵權行為之法律關係，請求被告給付34,096元
    ，及自起訴狀繕本送達翌日即110年4月24日起至清償日止，
    按年息5%計算之法定遲延利息，為有理由，應予准許；逾此
    部分之請求，則無理由，應予駁回。
四、本件原告勝訴部分，係依小額程序所為被告敗訴之判決，爰
    依職權宣告假執行；另本件訴訟費用為1,000元，併依職權
    確定由被告負擔479元，餘由原告負擔。
中    華    民    國   110    年    11    月    17    日
                      法  官  趙義德
以上正本係照原本作成。
如不服本判決，應於送達後20日內，向本院提出上訴狀，並表明
上訴理由（上訴理由應表明一、原判決所違背之法令及具體內容
。二、依訴訟資料可認為原判決有違背法令之具體事實。）如於
本判決宣示後送達前提起上訴者，應於判決送達後20日內補提上
訴理由書（須附繕本），如未於上訴後20日內補提合法上訴理由
書，法院得逕以裁定駁回上訴。
中    華    民    國   110    年    11    月    17    日
                      書記官  張裕昌
 附  表
┌───────────────────────┐
│折舊時間           金額                       │
│第1年折舊值        66,653×0.536=35,726       │
│第1年折舊後價值    66,653-35,726=30,927       │
│第2年折舊值        30,927×0.536×(1/12)=1,381│
│第2年折舊後價值    30,927-1,381=29,546        │
└───────────────────────┘